臺灣高雄地方法院民事裁定            100年度小上字第122號
上  訴  人  林宜
被  上訴人  陳昭華
上列當事人間請求損害賠償事件，上訴人對於民國100 年8 月18
日本院100 年度雄小字第1476號小額程序第一審判決提起上訴，
本院裁定如下：
    主    文
上訴駁回。
第二審訴訟費用新臺幣壹仟伍佰元由上訴人負擔。
    理    由
一、按對於小額程序之第一審判決提起上訴，非以其違背法令為
    理由，不得為之；所謂判決違背法令，乃指判決不適用法規
    或適用不當，或有民事訴訟法第469 條所列第1 款至第5 款
    事由，其判決當然為違背法令，民事訴訟法第436 條之24第
    2 項、第436 條之32第2 項準用第468 條及第469 條第1 款
    至第5 款分別定有明文。是當事人提起上訴，如以小額程序
    之第一審判決有民事訴訟法第468 條規定之不適用法規或適
    用法規不當為理由時，其上訴狀或理由狀應有具體之指摘，
    並揭示該法規之條項或其內容，若係成文法以外之法則，應
    揭示該法則之旨趣，倘為司法院解釋或最高法院之判例，則
    應揭示該判解之字號或其內容；如以民事訴訟法第469 條第
    1 款至第5 款所列情形為理由時，其上訴狀或理由狀應揭示
    合於該條款之事實，上訴狀或理由狀如未依此項方法表明，
    或其所表明者，顯與上開法條規定不相合時，即難認為已對
    小額程序之第一審判決之違背法令有具體之指摘，其上訴自
    難認為合法（最高法院71年台上字第314 號判例意旨參照）
    。次按，上訴不合法者，第二審法院應以裁定駁回之，民事
    訴訟法第436 條之32第2 項準用第444 條第1 項前段亦有明
    文。
二、上訴人上訴意旨略以：伊於民國100 年1 月27日下午5 時50
    分許，追撞被上訴人配偶即訴外人柯俊吉駕駛之車輛，嗣柯
    俊吉向本院聲請支付命令，經上訴人異議後視為起訴，因系
    爭車輛為被上訴人所有，故柯俊吉於原審審理時變更原告為
    被上訴人。然本件乃柯俊吉聲請支付命令而為訴訟，柯俊吉
    嗣變更原告為被上訴人，自因撤回而脫離原審訴訟，則原審
    已然消滅，然原審無視於此，以請求之基礎事實相同及不甚
    礙伊之防禦及訴訟終結為由繼續審理，並為不利伊之判決，
    顯然違法。又被上訴人並未提出受有損害之直接證據，原審
    遽為有利被上訴人之認定，亦與損害賠償法理、公正判決法
    則有違。則原審逕以伊應負侵權行為損害賠償責任，而為伊
    敗訴之判決，顯與法令有違，為此依法提起本件上訴。並聲
    明：（一）請求廢棄原判決；（二）被上訴人在第一審之訴
    及假執行之聲請均駁回。
三、經查，上訴意旨係對原審准予變更被上訴人為當事人，及判
    命上訴人依被上訴人之請求，負損害賠償責任之取捨證據、
    認定事實之職權行使，指為不當。然並未具體指明原判決依
    調查證據結果認定事實、適用法律，有何不適用法規或適用
    法規不當，或有民事訴訟法第469 條第1 款至第5 款所稱當
    然違背法令之情事，及符合該條款要件之具體事實，按之首
    揭說明，其上訴自不合法，應予駁回。
四、再按於小額訴訟之上訴程序，法院為訴訟費用之裁判時，應
    確定其費用額，民事訴訟法第436 條之19第1 項、第436 條
    之32第1  項定有明文。本件第二審裁判費用為新臺幣1,500
    元，應由上訴人負擔，爰併為裁定如主文第2 項所示。
五、據上論結，本件上訴為不合法，依民事訴訟法第436 之32第
    1 、2 項、第436 條之19第1 項、第444 條第1 項前段、第
    95條、第78條，裁定如主文。
中    華    民    國   100    年    10    月    17    日
                  民事第四庭  審判長法  官  劉定安
                                    法  官  謝雨真
                                    法  官  林岳葳
上正本係照原本作成。
本裁定不得抗告。
中    華    民    國   100    年    10    月    17    日
                                    書記官  黃獻立